臺灣高等法院臺中分院民事判決　96年度訴易字第1號
原　　　告　甲○○
被　　　告　乙○○
上列當事人間因被告傷害等案件，原告提起刑事附帶民事訴訟，
請求侵權行為損害賠償，經本院刑事庭裁定移送民事庭（95年度
附民字第222號），本院於96年3月14日言詞辯論終結，判決如下
︰
    主  文
被告應給付原告新臺幣貳萬元，及自民國95年10月24日起，至清
償日止，按年息百分之5計算之利息。
原告其餘之訴駁回。
訴訟費用由被告負擔15分之1，餘由原告負擔。
    事實及理由
一、原告起訴主張：被告於民國94年11月15日上午11時許，至臺
    中市○○路○段79號2樓，參加臺中市資深公民福利協會之會
    議，因不滿參與會議之該協會常務理事即原告發言冗長，先
    與原告發生口角衝突，迨散會後，行經原告之座位旁，竟基
    於傷害人身體之犯意，出手欲抓原告之衣領，因原告以左手
    阻擋，被告即抓住原告之左手手腕並反制於背後，致原告受
    有左手腕5×4公分瘀傷之傷害。嗣經其他參與會議之人員勸
    阻隔開二人後，被告復另行起意，基於恐嚇之犯意，向原告
    恫嚇稱：「我在樓下等你，等你下來還要繼續打你」等語，
    以此加害身體之事恐嚇原告，致原告心生畏懼等情，爰提起
    本件損害賠償之訴，請求精神上之賠償。訴之聲明：(一)被告
    應給付原告新臺幣（下同）300,000元，及自民國95年5月16
    日起至清償日止，按年息百分之5之利息。(二)請依職權聲請
    宣告假執行。
二、被告則以：被告與原告間只有言語衝突，並無肢體接觸，同
    時被告更無出言恐嚇之情形，原告之指訴與事實不符。原告
    只圖私利，一再與林文祥藉機在協會內從事商業活動，曾遭
    被告糾正，而心生不滿，且會議中原告提議堅持將95年度之
    旅遊活動提前至94年12月舉辦，二人意見不合，當時被告均
    未碰觸原告，原告受傷並非被告所造成，被告亦無出言恐嚇
    原告，起因係原告指責被告像瘋狗亂吠，兩眼像狗睪丸，被
    告才以三字經回罵；刑事判決對證據之取捨及事實之認定，
    有違反經驗法則及論理法則等重大違誤情形，又原告、證人
    林文祥、周春雄於警詢中之陳述，應無證據能力等語，資為
    抗辯。答辯之聲明：駁回原告之訴。
三、經查：
  (一)本件原告主張：被告於94年11月15日上午11時，在台中市○
    ○路○段79號2樓，基於傷害人身體之犯意，出手欲抓原告之
    衣領，因原告以左手阻擋，被告即抓住原告之左手手腕並反
    制於背後，致原告受有左手腕5×4公分瘀傷之傷害，復另行
    起意，基於恐嚇之犯意，向原告恫嚇稱：「我在樓下等你，
    等你下來還要繼續打你」等情，業據原告提出診斷書等件為
    證，並經本院95年度上易字第1180號刑事判決認定，且判處
    被告罪刑在案，復經本院調閱上開刑事卷宗審認無訛，堪信
    原告之主張為真實。
  (二)被告雖抗辯原告受傷並非被告所造成，被告亦無出言恐嚇
    原告，原告、證人林文祥、周春雄於警詢中之陳述，應無證
    據能力等語，然查被告以外之人於偵查中向檢察官所為之陳
    述，除顯有不可信之情況者外，得為證據，刑事訴訟法第15
    9條之1第2項定有明文，本件被告未敘明原告及證人林文祥
    在偵查中向檢察官所為之陳述，有何不可信之情況，自應有
    證據能力。
  (三)證人林文祥於原審刑事案件審理時具結證稱：「開會當中，
    甲○○先生有意見，還有一些事情要報告、建議，在陳述的
    過程中，被告在大會中擔任理事，甲○○是常務理事，我本
    人是理事兼財務長，甲○○講到一半，被告就不耐煩，就阻
    擋告訴人（即原告）繼續發言，告訴人就說他還沒有發言完
    ，要繼續發言，告訴人認為這是他的發言時間，所以他要把
    他講的事實陳述完，告訴人跟被告表示要讓告訴人講完。不
    高興之後，被告為了阻止告訴人發言，被告就罵告訴人三字
    經『幹你娘』六、七遍…」等語明確，核與原告於檢察官偵
    查中及原審訊問時指述之情節均相符合；再佐以證人林豐中
    亦具結證稱：被告先下樓後，伊有告知原告暫留在會場以免
    再發生衝突等語，則果被告未與原告發生肢體衝突，亦未告
    以如事實欄所述之恐嚇言詞，證人林豐中何須告知告訴人暫
    毋離開？此益證證人林文祥上述證詞為可採；且證人林文祥
    與被告並無怨隙，當無甘冒觸犯偽證重罪之危險，而為虛偽
    證詞，是證人林文祥上開證詞應值採信。又當天係被告而非
    原告發脾氣，業據證人陳丙坤於一審刑事案件審理中結證無
    訛（見一審刑事卷第52頁第7列），是當日證人林豐中叫原
    告等一下再下去，應係被告先下樓後，原告倘隨後下樓，恐
    怕原告遭被告毆打。衡酌上開等情，證人林豐中所證應較不
    足信。本院綜合證人林文祥、林豐中、陳丙坤、周春雄之證
    詞及原告之指訴，認應以證人林文祥之證詞及原告之指訴與
    事實相符，證人林豐中、陳丙坤、周春雄之證詞較不足採。
    被告所辯並無恐嚇、傷害之侵權行為云云，不足採信。
  (四)被告不法侵害原告之身體，既經認定，依民法第184條第1項
    前段、第195條第1項規定，對於原告因而所受之損害，自應
    負賠償責任。原告因身體受傷，精神、肉體所受痛苦，其請
    求賠償精神慰藉金，於法有據。本院斟酌實際情況，及兩造
    之身分、地位、經濟能力等，認為原告請求300,000元，尚
    嫌過高，應予核減為20,000元，方屬公允，逾此數額之請求
    ，為無理由。
四、從而，原告基於侵權行為之損害賠償請求權，請求被告賠償
    原告20,000元，及自起訴狀繕本送達翌日即95年10月24日起
    ，至清償日止，依年息百分之5計算之遲延利息部分，洵屬
    正當，應予准許。逾此部分所為之請求，為無理由，應予駁
    回。本件訴訟標的價額未逾150萬元，本院判決後即告確定
    ，原告請求依職權宣告假執行，核無必要。
五、本件事證已臻明確，兩造其餘主張及攻擊防禦方法與證據，
    及未經援用之證據，經本院斟酌後，與本件判決結果已不生
    影響，故無一一論究之必要，附此敘明。
六、結論：本件原告之訴，為一部有理由，一部無理由，依民事
    訴訟法第79條，判決如主文。
中　　華　　民　　國　　96　　年　　3 　　月　　28　　日
                  民事第五庭    審判長法　官  林陳松
                                      法　官  鄭金龍
                                      法　官  王重吉
以上正本係照原本作成。
不得上訴。
                                      書記官  紀美鈺
中　　華　　民　　國　　96　　年　　3 　　月　　29　　日
                                                      Ｍ
